# 员工伤亡补助金是否应计入了营业外支出

提问人：li3985 时间：2017-04-20 16:52:58
今天项目组提出个问题，企业员工的工伤一次性补偿，该员工是试用期工人，来公司路上被车撞了，找公司赔偿了 7 万元；另一个是发生事故的死亡的工人，赔付了 4 万元。合计 11 万元。 会计处理： 1 、企业将这些费用列入营业外支出。 2 、《财政部关于企业加强职工福利费财务管理的通知》（财企[2009]242号）第一条第（三）款规定，职工困难补助，或者企业统筹建立和管理的专门用于帮助、救济困难职工的基金支出。 　　根据上述规定，用人单位依法缴纳工伤保险费，因工伤发生安装配置伤残辅助器具所需费用，应按照国家规定从工伤保险基金中支付。未依法缴纳工伤保险费，对于用人单位支付给伤残职工的购买轮椅或助行器的费用，可作为职工困难补助列支在职工福利费中。参考这一规定，上述费用应列管理费用。 以上两种处理那一个更合理。

回答人：chenyiwei
实际发生工伤事故后的赔款，一般是作为营业外支出处理。

提问人：一羽 hone 时间：2017-04-21 16:43:53
陈老师，向您咨询一下，在所得税汇算清缴的时候 企业为业务推广活动产生的差旅费 能视作业务宣传费进行纳税调整 吗？ 还是作为差旅费 全额扣除啊

回答人：chenyiwei
建议以当地税务机关意见为准。